---
title: "Ýçme Suyu Kaynak Analizi"
author: Ýsmail Yoþumaz & Utku Erdoðan
date: 7 Þubat 2017
header-includes:
    - \usepackage{amsmath}
    - \usepackage{tikz}
    - \usetikzlibrary{matrix,fit,backgrounds}
output:
  html_document:
    toc: true
    toc_depth: 1
  pdf_document:
    toc: true
    toc_depth: 1
---

```{r, echo=FALSE}
setwd("C:/Users/utku/Documents/ab2017/Proje/")
```


# Proje Konusu

Tuik verisi ile hazýrlanan bu projede, belediyelerin 1994 ile 2014 yýllarý arasýnda hangi su kaynaklarýndan ne kadar m^3 su çektiklerini gösteren bir projedir.
Veri için : http://www.tuik.gov.tr/PreIstatistikTablo.do?istab_id=1578
 
Yukarýda su kaynaklarý tiplerinin yýllara göre deðiþimi grafikte özetlenmiþtir.
 
 
Bu grafikta akarsu özel olarak incelenmiþtir. Dikkat edilirse 2014 yýlýnda maksimum seviyeye ulaþmýþtýr. Buna etki eden en önemli faktörlerden birisi o dönemdeki yaðýþ miktarýnýn yüksekliði olabilir.

## R kodumuz

R kodu aþaðýda yer almaktadýr.

```{r}
library(tidyverse)
sular=read.table("sular.csv",header=T, sep=";")
sular2=
  sular%>%
  gather(key=YIL,value=su,-tip)
ggplot(data=sular2,aes(x=tip,y=su,fill=YIL))+geom_bar(stat="identity",position = "dodge")
akarsu=
  sular2%>%
  filter(tip=="Akarsu")  
ggplot(data=akarsu,aes(x=tip,y=su,fill=YIL))+geom_bar(stat="identity",position = "dodge")
```

###Sonuç

1994-2014 yýllarý arasýnda belediyelerin kullandýðý su kaynaklarýna göre daðýlýmý görülmüþtür. Su kullanýmýnda akarsu kaynaðýný incelediðimizde 2014 yýlýnda kullanýmýn arttýðý görülmektedir.

###Ýletiþim

###Utku Erdoðan

ÝTÜ Ýþletme Mühendisliði

Bahçeþehir Üniversitesi Bilgi Teknolojileri Yüksek lisans 1. Sýnýf

E-mail:utkuerdogan100@gmail.com 

Linkedin:linkedin.com/in/utkuerdogan/

###Ýsmail Yoþumaz

Bilgi Ýþlem Daire Baþkanlýðý. 

Dumlupýnar Üniversitesi
